【裁判字號】    97,易,3391
【裁判日期】    980408
【裁判案由】    毒品危害防制條例
【裁判全文】
臺灣板橋地方法院刑事判決              97年度易字第3391號
公  訴  人  臺灣板橋地方法院檢察署檢察官
被      告  甲○○
上列被告因違反毒品危害防制條例案件，經檢察官提起公訴（九
十七度毒偵字第七二四六號、九十七度毒偵字第七七二二號），
本院判決如下：
    主  文
甲○○施用第二級毒品，累犯，處有期徒刑肆月，如易科罰金，
以新台幣壹仟元折算壹日。又施用第二級毒品，累犯，處有期徒
刑肆月，如易科罰金，以新台幣壹仟元折算壹日。應執行有期徒
刑陸月，如易科罰金，以新台幣壹仟元折算壹日。扣案之第二級
毒品甲基安非他命（驗餘淨重合計零點肆貳捌捌公克）及殘渣袋
肆只均沒收銷燬之。
    事  實
一、甲○○前曾於民國九十六年間，因犯竊盜、詐欺等罪，經本
    院於九十六年十月八日以九十六年度易字第二二七六號分別
    判處有期徒刑二月、四月、四月、二月，應執行有期徒刑十
    一月確定，於九十七年五月二十五日縮短刑期執行完畢。
二、甲○○前於九十四年間因施用毒品案件，經本院以九十四年
    度毒聲字第一二八一號裁定送觀察、勒戒，認無繼續施用毒
    品傾向，於九十四年十一月十八日出所，並由臺灣板橋地方
    法院檢察署檢察官於以九十四年度毒偵字第一四四六號為不
    起訴處分確定。詎仍不知悔改，(一)基於施用第二級毒品之犯
    意，於九十七年八月二十日凌晨某時，在臺北縣蘆洲市○○
    路二二二巷三十四弄十四號四樓租處內，以將甲基安非他命
    置入玻璃球點火燒烤，吸其煙霧之方式，施用第二級毒品甲
    基安非他命一次。嗣於九十七年八月二十三日○時五十分許
    ，為警查獲，並扣得甲基安非他命三小包（驗餘淨重合計○
    ‧四二八八公克）。(二)基於施用第二級毒品之犯意，於九十
    七年九月八日二十時許，在臺北縣蘆洲市○○○路一二二巷
    一號三樓家中，以將甲基安非他命置入玻璃球點火燒烤，吸
    其煙霧之方式，施用第二級毒品甲基安非他命一次。嗣於九
    十七年九月十日十六時三十分許，為警查獲，並扣得甲基安
    非他命殘渣袋一只。
三、案經臺北縣政府警察局三重分局報告臺灣板橋地方法院檢察
    署官偵查起訴，因被告所犯最重本刑為三年以下有期徒刑之
    罪，符合刑事訴訟法第二百八十四條之一規定，由本院獨任
    進行審判程序。
    理  由
一、上揭犯罪事實，業據被告甲○○於警局、偵查中、本院準備
    程序中及審理時坦承不諱，且被告被查獲時，經警採取之尿
    液檢體，經送行政院衛生署認可之臺灣檢驗科技股份有限公
    司檢驗後確呈甲基安非他命類陽性反應，有該公司九十七年
    九月十日、九十七年九月二十六日濫用藥物尿液檢驗報告各
    一份在卷可參；又經警查獲時扣得之白色透明結晶三包，檢
    出第二級毒品甲基安非他命成分，有交通部民用航空局航空
    醫務中心九十七年九月九日航藥鑑字第０九七四五九三號毒
    品鑑定書一份附卷可稽。此外，並有第二級毒品甲基安非他
    命三包（驗餘淨重合計○‧四二八八公克）、安非他命殘渣
    袋一只扣案足資佐證，被告施用第二級毒品甲基安非他命之
    犯行，即堪認定。
二、第查被告前於九十四年間因施用毒品案件，經本院以九十四
    年度毒聲字第一二八一號裁定送觀察、勒戒，認無繼續施用
    毒品傾向，於九十四年十一月十八日出所，並由臺灣板橋地
    方法院檢察署檢察官於以九十四年度毒偵字第一四四六號為
    不起訴處分確定等情，有前開不起訴處分書、臺灣高等法院
    被告前案紀錄表在卷足憑，被告於觀察、勒戒釋放後五年內
    ，施用第二級毒品而為警查獲，檢察官逕行起訴，要無不合
    ，應依法論科。
三、核被告所為，係違反毒品危害防制條例第十條第二項之施用
    第二級毒品罪，其施用毒品前後之持有毒品行為，應為施用
    之高度行為所吸收，不另論罪。被告所犯施用第二級毒品之
    二次行為，犯意個別，行為互殊，應分論併罰。被告有上揭
    事實欄記載之犯罪科刑及執行紀錄，有臺灣高等法院被告前
    案紀錄表附卷可考，其於受有期徒刑之執行完畢後，五年以
    內再犯有期徒刑以上之罪，為累犯，應依刑法第四十七條第
    一項規定加重其刑。爰審酌被告之素行，恣意濫用毒品戕害
    己身，顯無悔改之意，惟於他人尚無明顯重大危害，及犯後
    坦承犯行，態度尚佳等一切情狀，各量處如主文所示之刑，
    並定其應執行刑，併諭知易科罰金之折算標準，以資懲儆。
四、又扣案之甲基安非他命（毛重合計○‧二七公克，驗餘淨重
    合計０‧四二八八公克），係屬第二級毒品，及甲基安非他
    命外包裝袋四只（包括九十七年八月二十三日所查扣之三只
    及同年九月十日所查扣之一只殘渣袋），其與包裝袋內之毒
    品難以析離完盡，應概認係屬查獲之第二級毒品，依毒品危
    害防制條例第十八條第一項前段規定，不問屬於犯人與否，
    併予宣告沒收銷燬之。
據上論斷，應依刑事訴訟法第二百八十四條之一、第二百九十九
條第一項前段，毒品危害防制條例第十條第二項、第十八條第一
項前段，刑法第十一條前段、第五十一條第五款、第四十七條第
一項、第四十一條第一項，判決如主文。
本案經檢察官林俊峰到庭執行職務。
中    華    民    國    98    年    4    月    8    日
                  刑事第六庭  法  官  潘翠雪
上列正本證明與原本無異。
如不服本判決，應於送達後十日內敘明上訴理由，向本院提出上
訴狀。
                              書記官  江文彬
中    華    民    國    98    年    4    月    8    日
附錄本案論罪科刑法條全文：
毒品危害防制條例第10條
施用第一級毒品者，處 6 月以上 5 年以下有期徒刑。
施用第二級毒品者，處 3 年以下有期徒刑。


司法院資訊處製作；財團法人民間司法改革基金會備份。
